臺灣臺北地方法院民事判決　　　　　　 100年度訴字第2236號
原　　　告　台灣中小企業銀行股份有限公司
法定代理人　羅澤成
訴訟代理人　張世杰
被　　　告　康茂股份有限公司
兼法定代理　莊麗卿
人
被　　　告　陳文傑
上列當事人間清償借款事件，本院於中華民國100 年6 月28日言
詞辯論終結，判決如下：
    主  文
被告康茂股份有限公司、莊麗卿、陳文傑應連帶給付原告新臺幣
拾玖萬柒仟捌佰伍拾陸元，及自民國一百年五月十日起至清償
日止，按年息百分之二點七０五計算之利息，暨自民國一百年六
月十一日起至清償日止，逾期在六個月以內者，按上開利率百分
之十，逾期超過六個月者，超過部分按上開利率百分之二十加付
違約金。
被告莊麗卿應給付原告新臺幣佰零捌萬陸仟佰伍拾肆元，及
自民國一百年四月二十五日起至清償日止，按年息百分之三點０
四計算之利息，暨自民國一百年五月二十六日起至清償日止，逾
期在六個月以內者，按上開利率百分之十，逾期超過六個月者，
超過部分按上開利率百分之二十加付違約金；如對其財產強制執
行無效果時，由被告陳文傑給付之。
被告莊麗卿應給付原告新臺幣陸萬玖仟玖佰零肆元，及自民國九
十九年九月一日起至清償日止，按年息百分之一七點三六計算之
利息，暨逾期手續費新臺幣壹仟元。
被告陳文傑應給付原告新臺幣壹拾玖萬仟零陸拾玖元，及自民
國九十九年八月七日起至清償日止，按年息百分之一七點三六計
算之利息，暨逾期手續費新臺幣壹仟元。
訴訟費用由被告莊麗卿負擔十分之九，餘由被告康茂股份有限公
司、陳文傑連帶負擔。
    事實及理由
壹、程序部分：
一、按當事人得以合意定第一審管轄法院，但以關於由一定法律
    關係而生之訴訟為限，前項合意，應以文書為之，民事訴訟
    法第24條定有明文。查依原告與被告康茂股份有限公司（下
    稱康茂公司）、莊麗卿所簽訂之授信約定書第12條、原告與
    被告陳文傑簽訂之授信約定書第13條之約定，均合意以本院
    為第一審管轄法院，有上述約定條款在卷可稽，故本院自有
    管轄權，合先敘明。
二、次按訴狀送達後，原告不得將原訴變更或追加他訴，但擴張
    或減縮應受判決事項之聲明，不在此限，民事訴訟法第255
    條第1 項第3 款定有明文。經查，原告原起訴時第一、二聲
    明為：被告康茂公司、莊麗卿、陳文傑等應連帶給付原告新
    臺幣（下同）397,856 元及自100 年5 月10日起至清償日止
    按年息2.705%計算之利息，並自100 年6 月10日起至清償日
    止，逾期在6 個月內按上開利率10% 、逾期6 個月以上就超
    過部份按上開利率20% 計算之違約金；被告莊麗卿應給付原
    告3,086,354 元及自100 年4 月25日起至清償日止按年息3.
    04% 計算之利息，並自100 年5 月25日起至清償日止，逾期
    在6 個月內按上開利率10% 、逾期6 個月以上就超過部份按
    上開利率20% 計算之違約金，並負擔訴訟費用，如對其財產
    為強制執行而無效果時，由被告陳文傑給付之。嗣於100 年
    6 月28日言詞辯論期日當庭更正第一項聲明之違約金起算日
    為100 年6 月11日，第二項聲明之違約金起算日為100 年5
    月26日，核屬減縮應受判決事項之聲明，揆諸前開規定，應
    予准許。
三、又被告康茂股份有限公司兼法定代理人莊麗卿經合法通知，
    未於言詞辯論期日到場，核無民事訴訟法第386 條所列各款
    情形，爰依原告之聲請，由其一造辯論而為判決。
貳、實體部分：
一、原告起訴主張：
  (一)被告康茂公司於民國97年8 月4 日向原告借得1,000,000 元
    ，並邀被告莊麗卿、陳文傑（原名陳文杰）為連帶保證人，
    約定借款期間3 年，自97年8 月5 日起至100 年8 月5 日止
    ，本金按月平均攤還，利息按月計付，利率按本行2 年期定
    期儲蓄機動利率加年利率1.205%機動計息（目前為年率2.70
    5%）。若逾期繳納在6 個月內者按上開利率10% 、超過6 個
    月者就超過部份按上開利率20% 加計違約金；然上開借款自
    100 年5 月10日起即未依約還款，目前尚欠本金397,856 元
    及自100 年5 月10日起算之利息、自100 年6 月11日起算之
    違約金未能清償。
  (二)被告莊麗卿於91年12月23日向原告借得4,130,000 元，並邀
    同被告陳文傑為連帶保證人，約定借款期間20年，自91年12
    月25日起至民國111 年12月25日止，寬限期自借款日起算2
    年，寬限期內利息自借款日起按借款餘額每1 個月計繳1 次
    ，自寬限期屆滿時起，本息分216 期攤還，每1 個月1 期，
    第1 期至第216 期每期攤還本息26,853元。利率按本行定儲
    利率指數加1.83% 機動計息（目前為年率3.04% ）。若逾期
    繳納在6 個月內者按上開利率10% 、超過6 個月者就超過部
    份按上開利率20% 加計違約金；然上開借款自100 年4 月25
    日起即未依約還款，目前尚欠本金3,086,354 元及自100 年
    4 月25日起算之利息、自100 年5 月26日起算之違約金未能
    清償。
  (三)被告莊麗卿係康茂公司負責人，其另於95年9 月20日向原告
    申請之「Combo 晶片卡」信用卡（卡號：0000000000000000
    ），自99年9 月1 日起尚有消費款69,904元未清償；又被告
    陳文傑於92年9 月9 日向原告申請之「VISA金卡」信用卡（
    卡號：0000000000000000、0000000000000000），自99年8
    月7 日起尚有消費款193,069元未清償。
  (四)上開借款經原告多次連絡，並於100 年5 月4 日函催迄今未
    果。另依票據交換所資料顯示，被告莊麗卿業已經該所於99
    年4 月16公告拒絕往來，且其名下新北市汐止區之不動產亦
    經臺灣士林地方法院民事執行處士院景100 司執雙字第1145
    7 號執行拍賣在案，信用顯已惡化，復依原告與被告康茂公
    司、被告莊麗卿簽訂之授信約定書第5 條第2 項第1 、2 、
    4 款、信用卡約定條款第21條第2 項第6 、7 款、第22條；
    原告與被告陳文傑簽訂之授信約定書第21條第1 項第3 款、
    第22條約定，被告等對原告所負一切債務視為全部到期。另
    被告莊麗卿、陳文傑部分，依信用卡約定條款第15條第3 項
    約定，自各筆帳款入帳日起依年息17.36%計收循環信用利息
    ，並依前揭條款第5 項約定，於延滯第1 個月另加收逾期手
    續費100 元、第2 個月加收逾期手續費300 元、第3 個月加
    收逾期手續費600 元。為此爰依消費借貸、信用卡使用契約
    、保證之法律關係，提起本訴，並聲明：(1)被告康茂公司、
    莊麗卿、陳文傑等應連帶給付原告397,856 元及自100 年5
    月10日起至清償日止按年息2.705%計算之利息，並自100 年
    6 月11日起至清償日止，逾期在6 個月內按上開利率10% 、
    逾期6 個月以上就超過部份按上開利率20% 計算之違約金；
    (2)被告莊麗卿應給付原告3,086,354 元及自100 年4 月25日
    起至清償日止按年息3.04% 計算之利息，並自100 年5 月26
    日起至清償日止，逾期在6 個月內按上開利率10% 、逾期6
    個月以上就超過部份按上開利率20% 計算之違約金，並負擔
    訴訟費用，如對其財產為強制執行而無效果時，由被告陳文
    傑給付之；(3)被告莊麗卿應給付原告69,904元及自99年9 月
    1 日起至清償日止按年息17.36%計算之利息，並自99年9 月
    1 日起至清償日止，延滯第1 個月計付逾期手續費100 元、
    第2 個月計付逾期手續費300 元、第3 個月計付逾期手續費
    600 元。(4)被告陳文傑應給付原告193,069 元及自99年8 月
    7 日起至清償日止按年息17.36%計算之利息，並自99年8 月
    7 日起至清償日止，延滯第1 個月計付逾期手續費100 元、
    第2 個月計付逾期手續費300 元、第3 個月計付逾期手續費
    600 元。
二、被告陳文傑則陳述：對原告主張伊應與康茂公司、莊麗卿連
    帶給付原告尚未償還之借貸款項397,856 元，及就莊麗卿借
    貸之3,086,354 元應負保證責任，並伊積欠信用卡款項193,
    069 元均無意見，然伊積欠之信用卡消費款部分前與原告協
    商分期攤還，係因伊收入不穩定始繳款遲延等語。
三、被告康茂股份有限公司兼法定代理人莊麗卿未於言詞辯論期
    日到場，亦未提出書狀作何聲明或陳述。
四、經查，本件原告主張之事實，業據其提出康茂公司、莊麗卿
    之借據、康茂公司、莊麗卿、陳文傑之授信約定書、莊麗卿
    、陳文傑信用卡申請書、信用卡約定條款、電腦連線查詢單
    、催告函及回執、票據交換所公告、臺灣士林地方法院民事
    執行處士院景100司執雙字第11457號函影本等為證，經核與
    其所述情節均相符，上情亦為被告陳文傑所不爭執（見本院
    100 年6 月28日言詞辯論筆錄），而被告康茂公司兼法定代
    理人蘇麗卿已於相當時期受合法通知，既未於言詞辯論期日
    到場爭執，亦未提出書狀作何聲明或陳述，以供本院斟酌，
    依民事訴訟法第280 條第3 項、第1 項規定，應視同自認原
    告之主張，是依上開證據，堪信原告之主張為真實。從而，
    原告依信用卡使用契約、消費借貸及保證之法律關係，請求
    被告分別連帶給付或給付如主文所示之金額、利息、違約金
    及手續費，即屬有據，應予准許。
五、據上論結，本件原告之訴為有理由，依民事訴訟法第385 條
    第1 項前段、第78條，判決如主文。
中    華    民    國   100    年    6     月    30    日
                  民事第三庭法  官  林惠霞
以上正本係照原本作成
如對本判決上訴，須於判決送達後20日內向本院提出上訴狀。如
委任律師提起上訴者，應一併繳納上訴審裁判費。
中    華    民    國   100    年    6     月    30    日
                            書記官  陳怡如